臺灣高等法院刑事裁定
110年度抗字第205號
抗告人即
再審聲請人  胡海洲



上列抗告人即再審聲請人因聲請再審案件，不服臺灣新北地方法
院中華民國110年1月11日裁定（109年度聲再字第75號），提起
抗告，本院裁定如下：
    主  文
抗告駁回。                                              
    理  由
一、原裁定意旨略以：再審聲請人即受判決人胡海洲前因家暴妨
    害自由案件，經原審法院於民國108年8月26日以108年度審
    簡字第566號判決（下稱原確定判決）判處拘役40日確定，
    嗣聲請人以原確定判決昧於事實，且誘導性半脅迫逼供，並
    任意推定犯罪事實，卻對聲請人之證據漏而不審為由，聲請
    再審，然未提出任何足以證明再審事由存在之證據，經原審
    法院於109年9月7日裁定命其應於裁定送達後7日內補正，雖
    聲請人於109年9月14日向監所長官提出「刑事再審理由證據
    狀」並檢附起訴書、原確定判決轉送原審法院，然卻仍未提
    出任何足以證明再審事由存在之相關證據。是本件聲請違背
    法律程式，程序上不合法，自應逕予駁回等語。
二、抗告意旨略以：告訴人違反與抗告人就107年度家親聲字第6
    4號和解筆錄之約定，抗告人基於自我防衛才對告訴人出言
    恫嚇「換我弄你全家」。若告訴人當場心生恐懼，為何返回
    住所後才至文林派出所報案？顯見告訴人係故意使抗告人受
    法律制裁，抗告人入監服刑拘役40日，附帶要上家庭暴力防
    治法課程，一罪二罰，因此提出抗告云云。
三、按聲請再審應以再審書狀，敘述理由，附具原判決之繕本及
    證據，提出於管轄法院為之。但經釋明無法提出原判決之繕
    本，而有正當理由者，亦得同時請求法院調取之；法院認為
    聲請再審之程序違背規定者，應以裁定駁回之。但其不合法
    律上之程式可以補正者，應定期間先命補正，刑事訴訟法第
    429條、第433條分別定有明文。而所謂「敘述理由」，係指
    具體表明符合法定再審事由之原因事實而言；所稱「證據」
    ，係指足以證明再審事由存在之證據。倘僅泛言有法定再審
    事由，而未敘明具體情形，或所述具體情形，顯與法定再審
    事由不相適合，或未提出足以證明再審事由存在之證據，均
    應認聲請再審之程式違背規定（最高法院102年度台抗字第6
    15號裁定意旨參照）。又再審之聲請是否具備合法條件，受
    理再審聲請之法院，應就此先加審查，若其聲請再審之程序
    違背規定時，即應以其聲請不合法，依刑事訴訟法第433條
    規定裁定駁回之；必再審之客體無誤，並聲請符合法定程式
    ，始能進而審究其再審有無理由（最高法院107年度台抗字
    第1283號裁定意旨參照）。
四、經查：
  ㈠抗告人前因家暴妨害自由案件，經原確定判決判處拘役40日
    等情，有原確定判決、本院被告前案紀錄表各1份在卷可稽
    。抗告人對於原確定判決聲請再審，並未附具表明再審之具
    體理由及證據，經原審於109年9月7日以裁定命其應於裁定
    送達後7日內補正，雖抗告人於109年9月14日向監所長官提
    出「刑事再審理由證據狀」並檢附起訴書、原確定判決轉送
    原審法院，然僅再次重申其無犯意、為保護小孩才出言恫嚇
    、告訴人並無心生畏懼等語。是以原審以抗告人並未依上開
    補正裁定意旨補正，其再審聲請違背法律程式為由，予以駁
    回，核無不合。
  ㈡抗告人提起本件抗告，仍未提出合於再審規定之具體事由及
    證據，除反覆與「刑事聲請再審狀」、「刑事再審理由證據
    狀」相同之理由，就原確定判決採證認事及證據之調查、取
    捨，再為事實上之爭執外，亦無敘明原裁定有何違誤之處，
    是抗告意旨所陳，均不可採。從而，本件聲請再審程序違背
    法定程式，原審裁定駁回再審之聲請，並無違誤。其抗告為
    無理由，應予駁回。
五、據上論斷，應依刑事訴訟法第412條，裁定如主文。
中　　華　　民　　國　　110 　年　　2 　　月　　26　　日
              　  刑事第二十三庭審判長法　官  許永煌
　　　　　　　　　　　　　　　　　    法　官  吳定亞
　　　　　　　　　　　　　　　　　    法　官  黃美文
以上正本證明與原本無異。
不得再抗告。
                                　    書記官  彭威翔
中　　華　　民　　國　　110 　年　　2 　　月　　26　　日